

RICARDO ARANA MORENO

25 años Avenida 7° # 20-11, Cali-Colombia Tel: 8942159 - 3207714090 Email: ricardo.aranamoreno@gmail.com

ESTUDIOS

Ingeniería Multimedia Universidad Autónoma de Occidente Año 2018 Cali, Colombia

Bachillerato Comercial Colegio Comfandi Miraflores Año 2011 Cali, Colombia

PERFIL PROFESIONAL

Ingeniero multimedia con manejo de toda la suite adobe, destacando la edición de video, efectos de video, motion graphics y la edición de gráficos vectoriales. Además, con conocimientos en programación orientada a objetos en Java, experiencia de usuario (UX), diseño de interfaces (UI) y usabilidad.

Cuento con una formación integral, la cual permite involucrarme rápidamente dentro de los objetivos y procesos de desarrollo de la empresa. Cuento con gran capacidad de análisis, aprendizaje, compromiso, proactivo y responsabilidad, orientado al cumplimiento de metas y objetivos tanto profesionales como corporativos. Además de excelentes relaciones interpersonales, disciplinado, con capacidad de trabajo en equipo, adaptabilidad al cambio, persistente, enseñado a obtener resultados óptimos.

HABILIDADES PERSONALES

- ✓ Excelente disposición de trabajo.
- ✓ Facilidad de adaptación a la cultura organizacional.
- ✓ Facilidad para interactuar con otras personas y capacidad de trabajo en equipo.
- ✓ Integra conducta basada en valores, ética personal y profesional.
- √ Análisis y solución de problemas.
- ✓ Capacidad científica, tecnológica para investigar, adaptar, asimilar y aplicar mis conocimientos al servicio de la comunidad.
- ✓ Capacidad para diseñar y administrar sistemas de información que permita realizar una adecuada toma de decisiones.

IDIOMAS

Español: Natal **Inglés:** Medio

EXPERIENCIA LABORAL

Fecha: De 22 Abril 2019 a Fecha actual

Empresa: Corporación Talentum Cargo: Diseñador Multimedia Jefe inmediato: Ingrid Serna

Teléfono: 3104297533

Fecha: De 1 Enero 2019 a 31 de Marzo 2019

Empresa: Corporación Talentum

Cargo: Diseñador Gráfico Jefe inmediato: Ingrid Serna

Teléfono: 3104297533

Fecha: De 1 Diciembre 2018 a 31 de Abril de 2019

Empresa: Spideers **Cargo:** Desarrollador

Jefe inmediato: Carlos Calero

Teléfono: 3185096923

Fecha: De 15 Marzo 2018 a 30 de Noviembre 2018

Empresa: Grupo Empresarial HBC Cargo: Diseñador multimedia Jefe inmediato: Miquel Forero

Teléfono: 3166219524

Fecha: De 1 Noviembre 2017 a 31 de Diciembre 2017

Empresa: Pernod Ricard **Cargo:** Modelo de protocolo **Jefe inmediato:** Ángela Castro

Teléfono: 3174233572

Fecha: Octubre 2017 Empresa: Up Models

Cargo: Modelo de protocolo Jefe inmediato: Diana Camacho

Teléfono: 3124629782

Fecha: Septiembre 2017

Empresa: De Gala

Cargo: Modelo de fotografía Jefe inmediato: Pablo Peláez

Teléfono: 3158265166

Fecha: Septiembre 2017
Empresa: Ackerman Foto
Cargo: Modelo de fotografía
Jefe inmediato: Iván Montaño

Teléfono: 3117695397

Fecha: De 2 Diciembre 2016 a 30 de Octubre 2017

Empresa: Arca de Pascual

Cargo: Mesero

Jefe inmediato: Katherine Restrepo

Teléfono: 3154284297

Fecha: Diciembre de 2015 (Temporada)

Empresa: Gigi Verona **Cargo:** Asesor Comercial

Jefe inmediato: Alejandra Aristizabal

Teléfono: 3136327234

REFERENCIAS LABORALES

Nombre: Oscar Eduardo Moreno Castro

Empresa: Lidercol consultores y Universidades de la región.

Cargo: Asesor empresarial y docente universitario.

Teléfono: 3206680547 **Ciudad:** Santiago de Cali

Nombre: Cesar Gonzales

Empresa: Centro médico Imbanaco

Cargo: Médico psiquiatra
Teléfono: 5584366 - 5584368
Ciudad: Santiago de Cali

REFERENCIAS PERSONALES

Nombre: Juan Carlos Arana Moreno

Ocupación: Ingeniero de sistemas

Empresa: Sistemas de información empresarial - Siesa

Teléfono: 3183763101

Ciudad: Santiago de Cali

Nombre: Lina Marcela Moreno

Ocupación: Economista

Empresa: Banco de Occidente

Teléfono: 3183088869 **Ciudad:** Santiago de Cali

Nombre: Marisol Pipicano Daza **Ocupación:** Auxiliar de Operaciones

Empresa: Banco de Bogotá

Teléfono: 3188763387

Ciudad: Santiago de Cali